【裁判字號】    92,毒抗,179
【裁判日期】    920418
【裁判案由】    毒品危害防制條例
【裁判全文】
臺灣高等法院刑事裁定                            九十二年度毒抗字第一七九號
    抗  告  人
    即  被  告 甲○○
右抗告人因違反毒品危害防制條例聲請觀察、勒戒案件，不服台灣桃園地方法院九十
一年度毒聲字第三四五九號，中華民國九十二年二月二十五日第一審裁定，提起抗告
，本院裁定如左：
    主  文
抗告駁回。
    理  由
一、檢察官在原審聲請意旨略以：被告甲○○基於概犯意，於民國（下同）九十一年
    十月九日十五時三十分採尿前回溯九十六小時內在桃園縣境內施用第二級毒品安
    非他命（下簡稱安非他命），為警於九十一年十月九日在桃園縣觀音鄉○○路二
    三六號二樓查獲之事實，雖被告否認犯行，惟有第二級毒品安非他命毛重二．三
    公克扣案、暨桃園縣衛生局出具之尿液檢驗報告附卷可稽，爰依毒品危害防制條
    例第二十條第一項及觀察勒戒處分執行條例第三條第一項規定，聲請裁定將被告
二、原裁定認以：被告甲○○為警查獲採尿經送驗與本院函送複驗結果，均呈安非他
    命陽性反應，此有桃園縣衛生局出具之不法尿液檢定報告書、國防部憲兵司令部
    刑事鑑識中心九十二年二月十八日九二宇鑑字第○二三○二號鑑驗通知書各一紙
    在卷可稽，該中心所採檢驗方式為酵素免疫分析法、液相萃取（溶劑萃取）前處
    理法、氣相層析質譜儀分析法，而氣相層析質譜議分析法為極精密之檢驗方法，
    可以排除偽陽性之反應。查安非他命經口服投與後約百分之七十於二十四小時內
    自尿中排出，約百分之九十於九十六小時內自尿中排出，由於目前國內尿液甲基
    安非他命之檢驗僅為鑑定其是否呈陽性反應尚未定其含量，且甲基安非他命成分
    之檢出與其投與方式、投與量、個人體質、採尿時間與檢測儀器之精密度等諸多
    因素有關，因此僅憑尿液中呈安非他命陽性反應，並無法確實推算吸食時間距採
    集時間之長短，惟依上述資料推斷，最長可能不會超過四日，行政院衛生署食品
    檢驗局八十一年二月八日（八一）藥檢壹字第○○一一五六號函示意見可稽，足
    認被告於九十一年十月九日十五時三十分採尿前回溯九十六小時內之某時點，確
    有施用第二級毒品安非他命，被告所辯為卸責之詞，不足採信。從而，本件事證
    明確，被告施用第二級毒品安非他命犯行，堪以認定，聲請人所請，經核屬實，
    應予准許，爰依毒品危害防制條例第二十條第一項，觀察勒戒處分執行條例第三
    條第一項，裁定甲○○施用第二級毒品，應送勒戒處所觀察、勒戒，經核原裁定
    上述認事用法洵無違誤。
三、抗告人抗告意旨雖以其並未吸食安非他命且扣案安非他命並非其所有，尿液檢驗
    不可能呈陽性反應云云。惟查：警方於當日搜查抗告人租處時，抗告人見警即迅
    速將毒品丟向窗外，嗣後警方於樓下菜圃內查獲扣案之安非他命，若如被告所辯
    安非他命並非其所有，其大可坦白向警方說明即可，何必心虛將毒品丟出窗外？
    且被告於警訊時亦坦承尿瓶係經其清洗過後警方監視其親自排尿液入罐內，再加
    以封罐，而抗告人尿液先後二次送桃園縣衛生局及國防部憲兵司令部刑事鑑識中
    心鑑驗結果，確呈安非他命陽性反應，如果抗告人未施用第二級毒品安非他命，
    應不致有此反應，其空言徒卸刑責，委無可採，抗告為無理由，應予駁回。
據上論斷，應依刑事訴訟法第四百十二條，裁定如主文。
中      華      民      國    九十二    年      四      月     十八     日
                              台灣高等法院刑事第十二庭
                                    審判長法  官  劉  景  星
                                          法  官  沈  宜  生
                                          法  官  陳  志  洋
右正本證明與原本無異。
不得抗告。
                                          書記官  蔡  佩  珊
中      華      民      國    九十二    年      四      月    二十一    日


司法院資訊處製作；財團法人民間司法改革基金會備份。
